【裁判字號】    95,訴,490
【裁判日期】    950331
【裁判案由】    毒品危害防制條例
【裁判全文】
臺灣高雄地方法院刑事判決               95年度訴字第490號
公  訴  人  臺灣高雄地方法院檢察署檢察官
被      告  甲○○
                    現於台灣高雄監獄另案執行中
上列被告因毒品危害防制條例案件，經檢察官提起公訴（95年度
毒偵字第60號），被告於本院準備程序為有罪之陳述，經合議庭
裁定由受命法官依簡式審判程序獨任審理，判決如下：
    主  文
甲○○連續施用第一級毒品，累犯，處有期徒刑壹年，扣案毒品
海洛因壹拾肆包〔共淨重貳點伍捌公克，空包裝共重參點貳玖公
克〕、含有海洛因成分之吸管貳支、針筒參支均沒收銷燬，針筒
貳支、橡膠止血帶壹條均沒收之；又連續施用第二級毒品，累犯
，處有期徒刑陸月，扣案毒品甲基安非他命參包〔驗前毛重壹點
參公克，驗後毛重壹點貳捌公克〕、含有甲基安非他命成分之玻
璃球吸食器壹個沒收銷燬。應執行有期徒刑壹年肆月；扣案毒品
海洛因壹拾肆包〔共淨重貳點伍捌公克，空包裝共重參點貳玖公
克〕、含有海洛因成分之吸管貳支、針筒參支、毒品甲基安非他
命參包〔驗前毛重壹點參公克，驗後毛重壹點貳捌公克〕、含有
甲基安非他命成分之玻璃球吸食器壹個均沒收銷燬，另針筒貳支
、橡膠止血帶壹條均沒收之
    事實及理由
一、本件被告所犯係死刑、無期徒刑、最輕本刑為3 年以上有期
    徒刑以外之罪，其於準備程序中就被訴事實為有罪之陳述，
    經法官告知簡式審判程序之旨，並聽取公訴人及被告之意見
    後，本院認無不得或不宜改依簡式審判程序進行之情事，依
    刑事訴訟法第273 條之1 第1 項、第284 條之1 規定，裁定
    本件；進行簡式審判程序，合先敘明。
二、本件犯罪事實及證據，除更正補充事實如下「被告自民國94
    年10月中旬某日起至同年11月14日6 時30分止，在高雄市三
    民區○○○路211 號「佳宏飯店」203 室內，以將海洛因粉
    末放在針筒入注射方式施用一級毒品海洛因，另以將甲基安
    非他命晶体置於玻璃球吸食器內，下端以火加熱燒烤，使安
    非他命汽化產生煙霧吸用之方式施用第二級毒品甲基安非他
    命，一天約施用1 至2 次。嗣於94年11月14日為警在上址查
    獲，並扣案其所有之毒品海洛因14包及甲基安非他命3 包等
    毒品及供其施用毒品所用之含有海洛因成分之吸管2 支、針
    筒3 支、含有甲基安非他命成分之玻璃球吸食器1 個及未含
    毒品陽性反應之針筒2 支、橡膠止血帶1 條等物，及供其個
    人平日連絡親友使用而與施用毒品無關之行動電話1 支。」
    另補充理由如下「扣案白粉14包，經法務部調查局鑑定結果
    均係含第一級第6 項毒品海洛因成分〔共淨重2.58公克，空
    包裝共重3.29公克〕，有該局第000000000 號鑑定通知書一
    紙；扣案晶体3 包，經送高雄醫院大學附設中和紀念醫院檢
    驗結果係甲基安非他命〔驗前毛重1.3 公克，驗後毛重1.28
    公克〕，又扣案吸管2 支、針筒5 支、玻璃球吸食器1 個、
    橡膠止血帶1 條等物，均同送高雄醫院大學附設中和紀念醫
    院檢驗結果，其中吸管2 支、針筒3 支係呈有海洛因陽性反
    應，玻璃球吸食器1 個係呈甲基安非他命性反應，另針筒2
    支、橡膠止血帶1 條等物則未呈毒品陽性反應，有該院9503
    -29 至37號檢驗報告共8 紙，均附於本院卷內可稽。又被告
    本院審理中自白犯行，供陳扣案之物除行動電話係個人平日
    連絡親友之用與施用毒品無涉外，餘扣案之物均係其所用而
    供其施用毒品所有之物」外；餘均引用檢察官起訴書之記載
    （如附件）。
三、按犯毒品危害防制條例第10條施用第1 、2 級毒品之罪者，
    檢察官應先將被告送勒戒處所觀察、勒戒，經觀察、勒戒後
    ，認有繼續施用毒品之傾向者，應聲請法院裁定令入戒治處
    所強制戒治，戒治期滿後，5 年內再犯第10條施用毒品之罪
    ，檢察官應依法追訴，毒品危害防制條例第20條、第23條規
    定甚明。被告前既因施用毒品案件，經強制戒治於94年12月
    27日付保護管束縮刑期滿執行完畢，有臺灣高等法院被告前
    案紀錄表1 紙在卷可稽，又其於執行完畢釋放後5 年內再犯
    本件施用毒品案件，依前述規定應予論罪科刑。
四、核被告所為，係犯毒品危害防制條例第10條第1 項之施用第
    一級毒品罪，及同條例第10條第2 項之施用第二級毒品罪。
    被告持有第一級、第二級毒品後進而施用，其持有之低度行
    為應為施用之高度行為所吸收，均不另論罪。被告所犯前開
    2 罪間，罪名有別，行為不同，顯係出於各別之不同犯意而
    為，應分論併罰之。被告前於90年間因槍砲彈藥刀械管制條
    例案件，經法院判處有期徒刑1 年2 月確定，有台灣高等法
    院被告前案紀錄表附卷可參，其於有期徒刑執行完畢後5 年
    以內再犯本件有期徒刑以上之罪，為累犯，應依法加重其刑
    。又其所為多次施用第一級、第二級毒品之行為，時間緊接
    ，所犯構成要件相同之罪名，顯均係出於概括之犯意為之，
    均為連續犯，爰均依刑法第56條之規定以一罪論，並均加重
    其刑。上開2 種刑之加重，並依法遞加之。爰審酌被告前因
    施用毒品案件，經送戒治後仍不知悔改，再次為本件施用毒
    品之犯行，顯見被告並不知悔改施用毒品之惡習，惟念及被
    告犯後坦承犯行，及其施用毒品及持有毒品之犯行，係戕害
    自身身體健康，並未危及他人，犯後態度良好等一切情狀，
    各量處如主文所示之刑，並定其應執行之刑，以資懲儆。扣
    案之第1 級毒品海洛因14包及甲基安非他命3 包，均係毒品
    ，均應依毒品危害防制條例第18條第1 項前段之規定，宣告
    沒收銷燬之，裝置毒品之空包裝袋因均與毒品無法完全析離
    ，爰均一併沒收銷燬。又含有有第一級毒品海洛因成分之吸
    管2 支、針筒3 支，含有第二級毒品甲基安非他命成分之玻
    璃吸食器1 個，已如上述，上開器具內含毒品殘渣因量微無
    法析離秤重，應認與毒品已為一體，同為第一、二級毒品，
    爰均依同條例第18條第1 項前段規定，均沒收銷燬之。至鑑
    驗耗用之毒品已滅失，爰不為沒收併銷燬之諭知，併此敘明
    。另針筒2 支、橡膠止血帶1 條等物則未呈毒品陽性反應，
    惟業經被告供承係其所有供其施用毒品所用之物，爰依刑法
    第38條第1 項第2 款規定宣告沒收之，至扣案行動電話1支
    ，被告供稱係個人平日連絡親友之用與施用毒品無涉，又綜
    觀卷證，尚無證據足認該物與被告前開施用第1 、2 級毒品
    間有相關連性，爰不為沒收之諭知，同此敘明。
五、據上論斷，應依刑事訴訟法第273 條之1 第1 項、第299 條
    第1 項前段、第310 條之2 、第454 條第2 項，毒品危害防
    制條例第10條第1 項、第2 項、第18條第1 項前段，刑法第
    11條、第47條、第56條、第38條第1 項第2 款、第51條第5
    款、第9 款，判決如主文。
本案經檢察官乙○○到庭執行職務。
中    華    民    國    95    年    3     月    31    日
                    刑事第二庭  法  官  陳銘珠
以上正本證明與原本無異。
如不服本判決，應於收受送達後10日內向本院提出上訴書狀。
中    華    民    國    95    年    3     月    31    日
                                書記官  黃美玲
附錄：
毒品危害防制條例第10條
施用第一級毒品者，處 6 月以上 5 年以下有期徒刑。
施用第二級毒品者，處 3 年以下有期徒刑。


司法院資訊處製作；財團法人民間司法改革基金會備份。
